臺灣臺北地方法院交通事件裁定　　　　93年度交聲字第1127號
原處分機關　臺北市交通事件裁決所
異議人即
受處分人　甲○○
上列受處分人因違反道路交通管理處罰條例案件，對於台北市交
通事件裁決所93年10月20日所為之處分（原處分案號: 北市裁三
字第裁00-000000000號），聲明異議，本院裁定如下:
    主  文
異議駁回。
    理  由
一、按報廢登記之汽車仍行駛者，處汽車所有人新臺幣3600元以
    上10800元以下罰鍰，並禁止其行駛；前項第10款之車輛並
    沒入之，道路交通管理處罰條例第12條第1項第10款、第2項
    前段分別定有明文。
二、經查：本件異議人即受處分人甲○○所有之車牌號碼WU-753
    1號自用小客車，於民國（下同）93年5月31日8時5分許，未
    掛牌照，行經嘉義縣第168線道與府中路口（長庚醫院前）
    ，為嘉義縣警察局查獲該自用小客車領有WU-7531號號牌，
    已於93年5月4日報廢在案，而予以掣單舉發。嗣台北市交通
    事件裁決所以異議人未於舉發通知單上所載之應到案日期自
    行繳納罰鍰，而裁處受處分人罰鍰新台幣10800元，車輛沒
    入。
三、異議人辯稱: 伊因該車輛老舊不堪使用，已另購新車，而將
    該車之牌照取下，委託車商報廢，車體準備交由資源回收商
    回收，卻於報廢次日發現停置在台北縣板橋市○○街46巷巷
    口之車體不翼而飛，伊即前往板橋江翠派出所報失竊，然值
    班員警告以車輛已報廢，且牌照已繳回監理單位，不得受理
    。伊已繳清稅金報廢，告發單位應查明駕駛人追究車輛來源
    ，不應本末倒置云云。惟查：依道路交通管理處罰條例第12
    條第1項第10款及第2項之規定，汽車已報廢者，禁止行駛於
    道路，異議人所有之自用小客車領有牌照，業經報廢，即不
    得行駛於道路上，異議人既未予妥善處理，任其車體行駛於
    道路上，即有違道路交通管理處罰條例第12條第1項第10 款
    及第2項之規定。異議人雖另辯稱: 伊準備將車體交由資源
    回收商回收，卻發現車體失竊，並前往板橋江翠派出所報案
    云云，惟經本院函詢台北縣政府警察局海山分局江翠派出所
    ，該所於94年3月16日以海警新字第252號函覆以: 查無前開
    報廢車輛之車體失竊報案紀錄，此有前開覆函一件附卷可稽
    ，是異議人所為上述辯解委無足採。異議人既為前開報廢車
    輛之所有人，即應依道路交通管理處罰條例第12條第1項第
    10款及第2項之規定處罰。至93年5月31日駕駛前開報廢車輛
    之人係何人，車體來源為何，係異議人是否追究刑事責任之
    別一法律關係，非本件所得審究，附此說明。本件事證明確
    ，原處分機關依前揭規定裁處受處分人罰鍰新台幣10800元
    ，車輛沒入，核無不合，本件異議為無理由，應予駁回。
據上論斷，應依道路交通案件處理辦法第19條，裁定如主文。
中　　華　　民　　國　　94　　年　　3　 月　　31　　日
 　 　　　　　　　　交通法庭  法　官　丁蓓蓓
以上正本證明與原本無異。
如不服本裁定，應於送達後5日內，向本院提出抗告狀。
　　　　　　　　　　　　　　  書記官　孫捷音
中　　華　　民　　國　　94　　年　　3　 月　　31　　日
